【裁判字號】    99,重訴,30
【裁判日期】    991124
【裁判案由】    強盜等
【裁判全文】
臺灣板橋地方法院刑事裁定              99年度重訴字第30號
公  訴  人  臺灣板橋地方法院檢察署檢察官
被      告  王紀程
選任辯護人  郭盈蘭律師
被      告  謝承孝
選任辯護人  蕭守厚律師
被      告  謝承浩
選任辯護人  陳以儒律師
被      告  陳克銘
選任辯護人  朱俊雄律師
被      告  湯鎰安
選任辯護人  陳景新律師
            吳啟豪律師
            吳啟玄律師
上列被告等因毒品危害防制條例等案件，本院裁定如下：
    主  文
被告王紀程、謝承孝、陳克銘之羈押期間，各自民國玖拾玖年拾
貳月壹日起延長貳月。
被告謝承浩、湯鎰安之羈押期間，各自民國玖拾玖年拾貳月壹日
起延長貳月，並均禁止接見通信。
    理  由
一、查被告王紀程、謝承孝、謝承浩、陳克銘、湯鎰安等均因涉
    嫌刑法第330 條第1 項之結夥三人以上攜帶兇器強盜罪嫌、
    同法第332 條第2 項第3 款之強盜擄人勒贖罪嫌，被告王紀
    程、謝承孝且尚均另涉嫌毒品危害防制條例第4 條第2 項之
    販賣第二級毒品罪嫌，前經本院訊問後，認其等涉犯前開罪
    嫌重大，且有刑事訴訟法第101 條第1 項第1 、2 、3 款所
    定之情形，認有羈押必要，於民國99年7 月1 日起執行羈押
    ，並均禁止接見通信，再於99年10月1 日起各延長羈押2 月
    （惟嗣就被告王紀程、謝承孝、陳克銘部分，因其等均於本
    院審理中為認罪陳述，復無證據請求調查，本院因認其等業
    無勾串共犯、證人之虞，故均解除其等之禁止接見通信）。
二、茲因被告等之羈押期間即將屆滿，經本院訊問被告等後，審
    酌其等涉案情節，除據被告等供述在卷外，並經證人楊巧玲
    、姬崇益、楊雅婷、林文相、黃士育、蔡宏義等人於警詢或
    偵查中證述在卷；此外，更有通訊監察譯文數份在卷可稽，
    復有手槍、斧頭、鋁棒等物扣案為憑，本院基上各情，因認
    被告等涉犯前開罪嫌重大，且均有繼續羈押之必要，應各自
    99年12月1 日起延長羈押2 月；又被告謝承浩、湯鎰安均以
    其等主觀上並無意圖為自己不法所有之強盜取財犯意置辯，
    本院亦已就此爭點傳喚被害人楊巧鈴、楊雅婷、同案被告謝
    承孝、王紀程、邱馨葦、陳克銘等為證人，是被告謝承浩、
    湯鎰安於本案審理期間對證人為交互詰問結束前，自仍有勾
    串共犯、證人之虞，本院基於本案訴訟進行程度及犯罪性質
    ，考量刑事追訴與刑罰權之順暢執行，認被告謝承浩、湯鎰
    安除應各自99年12月1 日起延長羈押2 月外，且並仍均禁止
    接見通信，附此敘明；爰依刑事訴訟法第108 條第1 項但書
    、第5 項，裁定如主文。
中    華    民    國    99    年    11    月    24    日
                  刑事第二十庭  審判長法  官  林家賢
                                      法  官  鄧雅心
                                      法  官  陳明偉
以上正本證明與原本無異。
如不服本裁定應於送達後5 日內向本院提出抗告狀。
                                      書記官  陳玉心
中    華    民    國    99    年    11    月    24    日

司法院資訊處製作；財團法人民間司法改革基金會備份。
